【裁判字號】    94,訴,1696
【裁判日期】    950808
【裁判案由】    毒品危害防制條例
【裁判全文】
臺灣桃園地方法院刑事判決              94年度訴字第1696號
公  訴  人  臺灣桃園地方法院檢察署檢察官
被      告  甲○○
指定辯護人  本院公設辯護人 丙○○
上列被告因違反毒品危害防制條例案件，經檢察官提起公訴（
九十四年度毒偵字第九七○號、第二○五七號）及移送併案（九
十四年度毒偵字第四一九七號、第五○六○號、第五○七五號、
第五九一○號及九十五年度毒偵字第一○九四號、第一五三四號
）審理，被告於本院準備程序進行中，就被訴事實為有罪之陳述
，經告知簡式審判程式之旨，聽取當事人之意見後，本院裁定由
受命法官獨任依簡式審判程式審理，公訴人復聲請改依協商程序
而為判決，本院判決如下：
    主  文
甲○○連續施用第一級毒品，累犯，處有期徒刑壹年肆月。扣案
內含第一級毒品海洛因殘渣之包裝袋柒只沒收銷燬之；注射針筒
拾支、吸管肆支、止血帶壹條、夾鍊袋壹只、葡萄糖壹包（毛重
貳點陸公克）及塑膠軟管壹條均沒收之。又連續施用第二級毒品
，累犯，處有期徒刑拾月。扣案玻璃球壹個沒收。應執行有期徒
刑貳年，扣案內含第一級毒品海洛因殘渣之包裝袋柒只沒收銷燬
之；注射針筒拾支、吸管肆支、止血帶壹條、夾鍊袋壹只、塑膠
軟管壹條、葡萄糖壹包（毛重貳點陸公克）及玻璃球壹個均沒收
。
    事實及理由
一、犯罪事實：
  (一)甲○○曾於民國九十一年間因違反毒品危害防制條例案件，
    經臺灣高等法院於九十一年十二月二十四日，以九十一年度
    上訴字第三○三二號判處有期徒刑六月、四月，並定應執行
    有期徒刑八月確定，另因搶奪案件，經本院於九十一年十月
    三日，以九十一年度訴字第一○三九號判處有期徒刑八月確
    定，上開數罪合併定應執行有期徒刑一年三月確定，甫於九
    十三年十一月九日假釋出監，刑期至九十四年一月五日屆滿
    以已執行完畢論。另因施用毒品案件，經本院於九十一年四
    月二十三日以九十一年度毒聲字第一○三九號裁定送觀察、
    勒戒後，因認其有繼續施用傾向，本院復於九十一年五月十
    七日，以九十一年度毒聲字第一四六四號裁定令其入戒治處
    所施以強制戒治，嗣因戒治成效經評定為合格，經本院於九
    十一年十月二日以九十一年度毒聲字第二八七一號裁定停止
    戒治，並交付保護管束，惟因其於保護管束期間未遵守相關
    規定，本院復於九十二年四月九日，以九十二年度毒聲字第
    一○八三號裁定撤銷停止戒治，令其入戒治處所施以強制戒
    治，甫於九十二年十二月九日執行完畢而出所。
  (二)詎其仍不知悔改，復基於施用第一級毒品海洛因、第二級毒
    品甲基安非他命之概括犯意，於前開強制戒治執行完畢後之
    五年內即分別自：(1)九十四年一月十四日下午一時許為警採
    尿時回溯二十六小時內某時起至九十五年三月二日凌晨二時
    許，或在其位於桃園縣中壢市○○○街十九巷四號二樓住處
    或在桃園縣中壢市○○路二二五號八樓居處或在臺灣地區某
    不詳處所或在位於桃園縣中壢市○○路六十七之九號之「合
    歡汽車旅館」三○七室二樓內等處連續施用第一級毒品海洛
    因多次；(2)九十四年一月十四日下午一時許為警採尿時起回
    溯九十六小時內某時起至九十五年三月三日下午六時三十分
    許為警採尿時起回溯九十六小時內某時止，或在其位於桃園
    縣中壢市○○○街十九巷四號二樓住處內或在臺灣地區某不
    詳處所內連續施用第二級毒品甲基安非他命多次，嗣分別在
    如附表所示之時間、地點為警查獲，並分別扣得如附表所示
    之其所有或供施用或供預備施用第一級毒品海洛因所使用之
    內含海洛因殘渣之包裝袋七只、注射針筒十支、吸管四支、
    止血帶一條、塑膠軟管一條、夾鍊袋一只、葡萄糖一包（毛
    重二點六公克）及其所有預備供施用第二級毒品甲基安非他
    命所用之玻璃球一個。
二、證據：
  (一)被告甲○○於本院審理時之自白。
  (二)臺灣尖端先進生技醫藥股份有限公司濫用藥物檢驗報告共六
    紙、臺灣檢驗科技股份有限公司濫用藥物尿液檢驗報告二紙
   。
  (三)扣案之被告甲○○所有或供其施用或供其預備施用第一級毒
    品海洛因所使用之內含海洛因殘渣之包裝袋七只、注射針筒
    十支、吸管四支、止血帶一條、塑膠軟管一條、夾鍊袋一只
    、葡萄糖一包（毛重二點六公克）及供其預備施用第二級毒
    品甲基安非他命所用之玻璃球一個。
三、附記事項：
  (一)如附表編號一、二、六、八所示扣案之內含第一級毒品海洛
    因殘渣之包裝袋共七只，雖未經鑑驗，然被告於本院審理時
    坦承前揭物品均係供其施用第一級毒品海洛因命所用，又其
    為警查獲時所採集之尿液，經送驗結果，亦確均呈嗎啡陽性
    反應，已如前述，足徵前揭扣案物品內含之殘渣確係為第一
    級毒品海洛因無訛，且前揭扣案之物又無法與內含海洛因殘
    渣分離，是亦應毒品危害防制條例第十八條第一項前段規定
    宣告沒收銷燬之。
  (二)另如附表所示扣案之注射針筒十支、吸管四支、止血帶一條
    、塑膠軟管一條、夾鍊帶一只、葡萄糖一包（毛重二點六公
    克）係被告所有，且係供其預備施用第一級毒品海洛因所用
    之物，另扣案如附表所示之玻璃球則係被告所有，預備供其
    施用第二級毒品甲基安非他命所用之物，業經被告供承在卷
    ，爰依刑法第三十八條第一項第二款宣告沒收之。
四、適用之法條：刑事訴訟法第四百五十五條之二第一項、第四
    百五十五條之四第二項、第四百五十五條之八，毒品危害防
    制條例第十條第一項、第二項、第十八條第一項前段，修正
    後刑法第二條第一項前段、修正前刑法第十一條前段、第五
    十六條、第四十七條、第三十八條第一項第二款、第五十一
    條第五款，判決如主文。
五、協商判決除有刑事訴訟法第四百五十五條之四第一項第一款
    於本訊問程式終結前，被告撤銷協商合意或檢察官撤回協商
    聲請者；第二款被告協商之意思非出於自由意志者；第四款
    被告所犯之罪非第四百五十五條之二第一項所定得以聲請協
    商判決者；第六款被告有其他較重之裁判上一罪之犯罪事實
    者；第七款法院認應諭知免刑或免訴、不受理者情形之一，
    及違反同條第二項「法院應於協商合意範圍內為判決；法院
    為協商判決所科之刑，以宣告緩刑或二年以下有期徒刑、拘
    役或罰金為限」之規定者外，不得上訴。
六、如有前項得上訴之情形，得自收受宣示判決筆錄送達之日起
    十日內，向本院提出上訴書狀，上訴於第二審法院。
本案經檢察官古慧珍到庭執行職務。
中    華    民    國    95    年    8     月    8     日
                  臺灣桃園地方法院刑事第十庭
                          法  官  柯姿佐
上正本證明與原本無異。
                          書記官  蔡紫凌
中    華    民    國    95    年    8     月    18    日
毒品危害防制條例第10條
施用第一級毒品者，處 6 月以上 5 年以下有期徒刑。
施用第二級毒品者，處 3 年以下有期徒刑。
附表：
┌─┬───────┬─────────────┬─────┐
│編│  查 獲 經 過 │        扣 案 物 品       │  備  註  │
│號│              ├──────┬──────┤          │
│  │              │    名 稱   │    數 量   │          │
├─┼───────┼──────┼──────┼─────┤
│一│嗣於九十四年一│內含海洛因殘│一只        │臺灣桃園地│
│  │月十四日凌晨五│渣之包裝袋  │            │方法院檢察│
│  │時許，為警在桃│            │            │署檢察官以│
│  │園縣中壢市溪洲├──────┼──────┤九十四年度│
│  │二街十九巷內查│注射針筒    │二支        │毒偵字第九│
│  │獲，並扣得右列│            │            │七○號偵查│
│  │物品，因而查獲│            │            │起訴      │
├─┼───────┼──────┼──────┼─────┤
│二│嗣於九十四年三│內含海洛因殘│一只        │臺灣桃園地│
│  │月二十七日六時│渣之包裝袋  │            │方法院檢察│
│  │三十分許，為警│            │            │署檢察官以│
│  │在桃園縣平鎮市├──────┼──────┤九十四年度│
│  │中豐路與百年五│分裝吸管    │一支        │毒偵字第二│
│  │街口查獲，並扣│            │            │○五七號偵│
│  │得右列物品，因│            │            │查起訴    │
│  │而查獲        │            │            │          │
├─┼───────┼──────┼──────┼─────┤
│三│嗣於九十四年七│注射針筒    │二支        │臺灣桃園地│
│  │月十三日下午三├──────┼──────┤方法院檢察│
│  │時許駕駛車牌號│止血帶      │一條        │署檢察官於│
│  │碼為六Ｃ－六三├──────┼──────┤九十四年九│
│  │五五號自用小客│夾鍊袋      │一只        │月二十七日│
│  │車，行經國道三├──────┼──────┤以乙○惟來│
│  │號南向位於桃園│吸管        │一支        │九四毒偵四│
│  │縣龍潭收費站處│            │            │一九七字第│
│  │為警攔檢，經警│            │            │二○四四○│
│  │徵得其同意搜索│            │            │號函移送併│
│  │前開車輛後，扣│            │            │案審理    │
│  │得右列物品，因│            │            │          │
│  │而查獲        │            │            │          │
├─┼───────┼──────┼──────┼─────┤
│四│九十四年九月五│無          │無          │臺灣桃園地│
│  │日凌晨零時十分│            │            │方法院檢察│
│  │許，為警在桃園│            │            │署檢察官於│
│  │縣桃園市○○路│            │            │九十四年十│
│  │與民光路口查獲│            │            │一月二十一│
│  │，經警採尿送驗│            │            │日以乙○惟│
│  │因其檢驗結果呈│            │            │建九四毒偵│
│  │嗎啡及甲基安非│            │            │五○六○字│
│  │他命陽性反應，│            │            │第三八二○│
│  │始為警查悉    │            │            │八號函移送│
│  │              │            │            │併案審理  │
├─┼───────┼──────┼──────┼─────┤
│五│於九十四年九月│無          │無          │臺灣桃園地│
│  │十一日下午一時│            │            │方法院檢察│
│  │三十分許，為警│            │            │署檢察官於│
│  │在桃園縣新屋鄉│            │            │九十五年一│
│  │中正路與中華路│            │            │月六日以桃│
│  │口查獲，經警採│            │            │檢惟建九四│
│  │尿因其送驗結果│            │            │毒偵五○七│
│  │呈嗎啡及甲基安│            │            │五字第一八│
│  │非他命陽性反應│            │            │○六號函移│
│  │，始為警查悉  │            │            │送併案審理│
├─┼───────┼──────┼──────┼─────┤
│六│嗣於九十四年十│注射針筒    │一支        │臺灣桃園地│
│  │月三十日下午一├──────┼──────┤方法院檢察│
│  │時五分許，為警│內含海洛因殘│三只        │署檢察官於│
│  │在桃園縣中壢市│渣之包裝袋  │            │九十五年三│
│  │環北路六十七之├──────┼──────┤月二十一日│
│  │九號之合歡汽車│玻璃球      │一個        │以乙○惟建│
│  │旅館三○七室二├──────┼──────┤九四毒偵五│
│  │樓房間內當場查│葡萄糖      │一包，毛重二│九一○字第│
│  │獲，並扣得右述│            │點六公克    │二一五七八│
│  │物品，因而查獲│            │            │號函移送併│
│  │              │            │            │案審理    │
├─┼───────┼──────┼──────┼─────┤
│七│嗣於九十五年二│注射針筒    │三支        │臺灣桃園地│
│  │月六日下午三時├──────┼──────┤方法院檢察│
│  │三十分許，駕駛│塑膠軟管    │一條        │署檢察官於│
│  │車號為ＬＶ－四│            │            │九十五年四│
│  │一一八號贓車，│            │            │月十八日以│
│  │行經桃園縣平鎮│            │            │乙○惟建九│
│  │市○○路○段二│            │            │五毒偵一○│
│  │一四號前時為警│            │            │九四字第二│
│  │查獲，並扣得右│            │            │九三八八號│
│  │述物品，因而查│            │            │函移送併案│
│  │獲            │            │            │審理      │
├─┼───────┼──────┼──────┼─────┤
│八│嗣於九十五年三│內含海洛因殘│二只        │臺灣桃園地│
│  │月三日下午五時│渣之包裝袋  │            │方法院檢察│
│  │許，為警在桃園├──────┼──────┤署檢察官於│
│  │縣中壢市○○街│注射針筒    │二支        │九十五年六│
│  │八十二巷口查獲├──────┼──────┤月十九日以│
│  │，並扣得右述物│削尖吸管    │二支        │乙○惟建九│
│  │品            │            │            │五毒偵一五│
│  │              │            │            │三四字第四│
│  │              │            │            │六七八九號│
│  │              │            │            │函移送併案│
│  │              │            │            │審理      │
└─┴───────┴──────┴──────┴─────┘


司法院資訊處製作；財團法人民間司法改革基金會備份。
